臺灣高雄地方法院刑事判決　　　　　　　　　　　　九十一年度易字第一一四四號
　　公　訴　人　臺灣高雄地方法院檢察署檢察官
　　被　　　告　乙○○
右列被告因竊盜案件，經檢察官提起公訴（九十年度偵字第一八六二０號），本院判
決如左：
    主  文
乙○○連續踰越牆垣及安全設備竊盜，累犯，處有期徒刑壹年。並於刑之執行前，令
入勞動處所，強制工作年。
    事  實
一、乙○○有四次竊盜前科，最後一次因竊盜案件，經法院判處有期徒刑七月，顯有
    犯竊盜罪之習慣，詎其於民國八十五年七月二十七日執行完畢，猶不知悔改，意
    圖為自己不法之所有，基於概括之犯意，自民國九十年三、四月間某日起，利用
    假日學校放假之際，連續多次翻越高雄縣鳳山市中正國小、大寮鄉大寮國小、潮
    寮國小等學校之圍牆及教室窗戶等安全設備，侵入上開學校教室內竊取如附表所
    示之羅惠瑩等學童放置在教室內之原子筆、課本、直尺、立可白修正液等文具用
    品（失竊時間、地點及物品詳如附表所示），得手後，將竊得之文具藏置在高雄
    縣大寮鄉過溪村一一八之一號二樓空屋內，迨於九十年十月七日上午九時許，乙
    ○○以同一方式侵入前揭鳳山市中正國小教室內，竊取學童甲○○所有之文具一
    袋得手，旋在該國小旁，為警發現行跡可疑加以盤查而查獲，並於同年月十五日
    帶同警方至前開空屋內起獲其所竊得之文具用品一批。
二、案經高雄縣警察局鳳山分局報告臺灣高雄地方法院檢察署檢察官偵查起訴。
    理  由
一、右開事實，業據被告乙○○在警偵訊時供認不諱，核與附表所示之被害學童羅惠
    瑩等人指述之失竊情節相符，並有被害學童領回失竊文具所立之贓物領據及被告
    藏放贓物之現場照片附卷可憑，復有被告所竊未經認領之原子筆一千五百四十支
    、簽字筆一百三十支、彩色筆十支、修正液五十罐、鉛筆四十支、美工刀四十支
    、直尺二十支、訂書機四支、剪刀二十支、鏡子四個扣案可稽，被告在審判中翻
    異其詞，辯稱：伊只有於九十年十月七日上午九時許，侵入鳳山市中正國小教室
    內，竊取文具一次而已，其餘的不是伊偷的云云。惟查：被告於九十一年八月二
    十七日審理中先供稱：起訴書附表所示之犯行是吳少君、曾信雄（均係國小學童
    ）叫伊去偷的，他們二人在外面保護伊云云，嗣於同年九月二十日審理中又改稱
    ：「我們那裡的大人都有向我說吳少君、曾信雄有偷文具，我只有偷最後一次這
    件，其他的都不是我偷的，其他件的我懷疑是吳少君、曾信雄二人偷的」，所供
    前後不一，已堪置疑，而證人曾信雄亦到庭否認有至上開國小偷竊，足徵被告所
    辯係飾卸之詞，自不足採，事證明確  被告犯行堪予認定。
二、核被告所為係犯刑法第三百二十一條第一項第二款之踰越牆垣、安全設備竊盜罪
    。又被告先後多次竊盜犯行，時間密接，犯罪構成要件相同，顯係基於概括犯意
    反覆為之，應依連續犯之規定以情節最重之一罪論，並加重其刑。被告前有事實
    欄所列前案經判處有期徒刑確定及執行完畢情形，此有臺灣高等法院被告全國刑
    案紀錄表、臺灣高等法院檢察署刑案紀錄簡覆表各一份在卷可按，其前受有期徒
    刑執行完畢，於五年以內再犯本件最重本刑為有期徒刑以上之罪，為累犯，應依
    刑法第四十七條之規定遞加重其刑。爰審酌被告前有多次竊盜前科，素行不端，
    及其犯罪動機、目的、手段，竊得財物之價值不高及犯罪後坦承部分犯行等一切
    情狀，量處如主文所示之刑，以資懲儆。再被告為十八歲以上之竊盜犯，復有犯
  竊盜罪之習慣，且其前屢因犯竊盜罪，已多次經法院判刑執行，竟不思改過遷善
    ，僅以刑之執行實難徹底根絕其惡習，爰依竊盜犯贓物犯保安處分條例第三條第
    一項第一款、第四條、第五條第一項前段之規定，諭知於刑之執行前，令入勞動
    場所強制工作三年，以資矯治。
據上論斷，應依刑事訴訟法第二百九十九條第一項前段、刑法第五十六條、第三百二
十一條第一項第二款、第四十七條，竊盜犯贓物犯保安處分條例第三條第一項第一款
、第四條、第五條第一項前段，判決如主文。
中      華      民      國      九十一      年      九      月  三十    日
                                  臺灣高雄地方法院刑事庭
                                      法  官  郭  佳  瑛
右正本證明與原本無異。
如不服本判決，應於判決送達後十日內，向本院提出上訴狀。
                                      書記官  林  仕  興
中      華      民      國      九十一      年      九      月  三十    日
附錄本判決所論罪法條：
刑法第三百二十一條
    犯竊盜罪而有左列情形之一者，處六月以上、五年以下有期徒刑：
    一  於夜間侵入住宅或有人居住之建築物、船艦或隱匿其內而犯之者。
    二  毀越門扇、牆垣或其他安全設備而犯之者。
    三  攜帶兇器而犯之者。
    四  結夥三人以上而犯之者。
    五  乘火災、水災或其他災害之際而犯之者。
    六  在車站或埠頭而犯之者。
    前項之未遂犯罰之。
